臺灣高雄地方法院民事裁定　　　　　　100年度重訴字第220號
原　　　告　柯沛如
　　　　　　柯沛瑜
兼上2人 訴
訟代理人及
法定代理人　陳貞吟
原　　　告　柯吳俗
訴訟代理人　陳燕瑞
被　　　告　太陽鑫企業管理顧問有限公司
兼法定代理
人　　　　　謝宗澤
訴訟代理人　蕭隆泉律師
複代理人　　蔡晉祐律師
上列當事人間請求損害賠償事件，經本院刑事庭裁定移送前來（
99年度交附民字第119號），本院裁定如下：
  主  文
原告之訴及假執行之聲請均駁回。
訴訟費用由原告負擔。
  理  由
一、按犯罪而受損害之人，於刑事訴訟程序，得附帶提起民事訴
    訟，對於被告及依民法負損害賠償責任之人，請求回復其損
    害，刑事訴訟法第487 條第1 項固定有明文。但附帶民事訴
    訟之提起，必以刑事訴訟程序之存在為前提，至本條項所定
    附帶民事訴訟之被告，除刑事被告外，固兼及於依民法負損
    害賠償責任之人。惟附帶民事訴訟之原告所主張之共同加害
    人或依民法應負損害賠償責任之人，必以在刑事訴訟程序中
    經認定係共同侵權行為之人，或因刑事被告行為，無待於自
    己為任何行為，即當然負損害賠償責任之人，類如僱用人或
    法定代理人，始堪以之為刑事附帶民事訴訟事件之被告，否
    則對之提起附帶民事訴訟，即難謂為合法，最高法院87年度
    臺抗字第278 號、90年度臺抗字第549 號裁定可資參酌。
二、經查：本件附帶民事訴訟所依附之刑事訴訟程序認定之犯罪
    事實，僅認定被告陳聖杰過失致被害人柯振昌死亡，犯刑法
    第276條第1項過失致人於死罪，因而判處陳聖杰有期徒刑8
    月，與其另涉犯之不能安全駕駛動力交通工具罪、肇事致人
    死亡逃逸罪、肇事致人傷害逃逸罪等罪，定應執行刑有期徒
    刑2年一情，有本院99年度交訴字第107號刑事判決書在卷可
    稽。而原告於100年7月21日具狀及100年8月2日準備程序中
    言詞表示：因原告與陳聖杰已達成和解，故撤回對陳聖杰部
    分之訴訟，並更改請求權基礎，不再對太陽鑫企業管理顧問
    有限公司（下稱太陽鑫公司）主張民法第188條，而主張民
    法第184條、第185條，公司法第23條第2項，並追加太陽鑫
    公司法定代理人謝宗澤為被告等語（見本院卷第132-134、
    138 頁），參諸上開說明，本院上開刑事程序中，既未認定
    謝宗澤與陳聖杰為共同侵權行為之人，原告對謝宗澤及太陽
    鑫公司提起本件刑事附帶民事訴訟，即難認為合法，原告就
    此部分起訴係不備法定要件且屬不能補正，應依法裁定駁回
    ，又原告之訴既經駁回，其假執行之聲請亦失所附麗，應併
    予駁回。
三、依民事訴訟法第249條第1項第6款、第95條、第85條第1項，
    裁定如主文。
中    華    民    國    100    年    8    月    5    日
                民事鳳山分庭  審判長法  官  楊富強
                                    法  官  何悅芳
                                    法  官  張琬如
以上正本係照原本作成。
如不服本裁定，應於送達後10日內，向本院提出抗告狀並表明抗
告理由，如於本裁定宣示後送達前提起抗告者，應於裁定送達後
10日內補提抗告理由書（須附繕本）。
中    華    民    國   100    年    8     月    5     日
                                    書記官  劉國偉